臺灣板橋地方法院刑事判決　　　　　　　96年度易字第1477號
公　訴　人　臺灣板橋地方法院檢察署檢察官
被　　　告　丁○○原名蔡銘凱.
上列被告因違反毒品危害防制條例案件，經檢察官提起公訴（96
年度偵字第4570號），本院判決如下：
    主  文
丁○○持有第二級毒品，累犯，處拘役肆拾日，如易科罰金，以
新臺幣壹仟元折算壹日；減為拘役貳拾日，如易科罰金，以新臺
幣壹仟元折算壹日。
扣案甲基安非他命（不含外包裝袋，驗餘淨重零點零陸肆公克
）沒收銷燬之，扣案甲基安非他命外包裝袋壹只沒收。
    事  實
一、丁○○（原名蔡銘凱）前因違反毒品危害防制條例案件，經
    臺灣臺北地方法院以93年易字第1272號判決判處有期徒刑5
    月確定，於民國94年3 月31日易科罰金執行完畢。詎仍不知
    悛悔，明知甲基安非他命為毒品危害防制條例所列管之第二
    級毒品，未經許可不得持有，仍基於持有第二級毒品甲基安
    非他命之犯意，於不詳時間，在不詳地點取得第二級毒品甲
    基安非他命1 包（驗餘淨重0.0364公克，起訴書誤載為安非
    他命）而持有之。嗣於96年2 月13日下午10時40分許，在臺
    北縣土城市○○路與中央路口為警查獲，並扣得上開毒品1
    包。
二、案經臺北市政府警察局中正第二分局移請臺灣板橋地方法院
    檢察署檢察官偵查起訴。
    理  由
一、被告丁○○對於檢察官所提出證人黃厚嘉、楊志剛、乙○○
    、甲○○於警、偵訊之審判外陳述，並未主張屬傳聞證據而
    無證據能力，逕就證據證明力為辯論，可認上開審判外供述
    均有證據能力。又扣案甲基安非他命係犯罪嫌疑人遺留現場
    ，警方任意扣取之物，為合法取得之證物。而扣押筆錄、目
    錄表、照片、鑑驗報告等書證，被告對其形式上之真正亦不
    爭執，上開證據均有證據能力。
二、訊據被告否認前開犯行，辯稱：伊在前開時、地進入餐館用
    餐時，突然警員持1 包毒品，硬說是伊丟在外面。後來才知
    道是甲○○所檢舉，但甲○○與中正第二分局的警員有親戚
    關係，所以應該是甲○○配合警員陷害伊云云。經查：
  (一)96年2 月13日下午10時40分許，警方接獲線報，至臺北縣土
    城市○○路與中央路口調查毒品交易，被告見警方趨近盤查
    ，立即丟出手持物品後進入大安路2 號之餐廳內，警方拾取
    遺留地上之物品檢視後，發現有吸食器及甲基安非他命1 包
    ，此據證人黃厚嘉、楊志剛證述明確，並有照片4 張、扣押
    筆錄、扣押物品目錄表等在卷為據。
  (二)被告雖否認扣案物品為伊所遺留云云，惟證人丙○○○○於
    本院審判中復到庭證稱：我們得到訊息，該處有人交易毒品
    ，當時犯嫌坐乙○○的車，下車之後，乙○○去吃飯，丁○○與另一輛車的駕駛人交談，我們過去的時候，那輛車輛就
    加速，丁○○本來要丟一個物品到車子裡面，結果車子開走
    ，他沒有丟進去，他看到我們走過來，就趕快離開，也進入
    乙○○用餐的餐廳吃飯，我留在現場查看丁○○留在現場的
    物品，其他的同事就到餐廳找乙○○以及被告，後來我找到
    的東西是安非他命以及玻璃球，我就拿進去餐廳找丁○○，
    但是丁○○否認，可是乙○○說在車上有看到被告拿這些東
    西等語（見本院96年8 月17日審判筆錄第3 頁）；與證人甲○○所述：我本來檢舉丁○○恐嚇，所以報警，後來我哥哥
    （中正第二分局南海派出所副所長）查他的資料，發現他有
    毒品前科，就認為可以到現場查看，我到之後，丁○○站在
    副駕駛座的右邊跟我講話，他手上有拿煙，警察靠近時，我
    就開車離開，丁○○一見到警察就要跑，丁○○沒有丟東西
    ，我不知道，但是被警察查獲，也說現場有找到毒品等語（
    見同日筆錄第6 頁以下）。足見本案是由證人甲○○檢舉，
    員警在旁查看時，被告當時確實手上持有香煙，雖被告發現
    員警靠近即將手中物品丟出，旋進入餐廳佯裝用餐，然而員
    警自遺留現場之煙盒內發現有系爭甲基安非他命1 包及吸食
    器1 組。若上開扣案物品原非被告所持有，為何其一見警察
    靠近立即進入餐廳佯裝用餐？且員警係中正第二分局偵查隊
    偵查佐，與被告並無仇隙，豈可能僅因證人甲○○與同分局
    南海派出所員警有親戚關係，即聽從證人甲○○之指示誣陷
    被告？
  (三)況證人乙○○於警詢中即表示：我載丁○○時，他有拿（甲
    基安非他命）給我看，說要送給他朋友試用等語（見偵查卷
    第14頁）；偵查中亦陳稱：丁○○在車上有拿袋子給我看，
    但我看不清楚裡面裝何物，就是如扣案物照片的袋子等語（
    見同前卷第50-51 頁）。嗣證人乙○○雖又於偵查中改稱：
    扣案物好像比被告拿出來的袋子小等語（見同前卷第65頁）
    ，但證稱：被告在車上有說要拿給朋友施用等語（見同前卷
    第66頁）。顯見被告於前往土城市○○路與中央路口之前，
    曾在車上拿出毒品予證人乙○○觀看。足認檢察官所訴被告
    持有扣案之甲基安非他命，應屬明確。
  (四)而扣案之甲基安非他命，經送請交通部民用航空局醫務中心
    鑑定，確認屬第二級毒品甲基安非他命，有該中心96年4 月
    23日航藥鑑字第0960149 號鑑定書在卷可稽。綜上事證，足
    認被告之犯行明確，應依法論處。
三、核被告所為，係犯毒品危害防制條例第11條第2 項之持有第
    二級毒品罪。被告有事實欄所載之執行紀錄，有臺灣高等法
    院被告前案紀錄表在卷可稽，其於有期徒刑執行完畢後之5
    年以內，再犯本件有期徒刑以上之罪，為累犯，應依法加重
    其刑。爰被告犯後態度、前科素行，及其犯罪動機、目的、
    所生危害等一切情狀，量處如主文所示之刑，及定易科罰金
    之折算標準。又被告犯行為96年4 月24日前所為，合依中華
    民國九十六年罪犯減刑條例減輕其刑，及定易科罰金之折算
    標準。扣案甲基安非他命1 包（不含外包裝袋，驗餘淨重
    0.0364公克），為當場查獲之毒品，經鑑認明確，不問屬犯
    人與否，應宣告沒收銷燬；扣案甲基安非他命外包裝袋1 只
    ，為被告所有供犯罪所用，應為沒收之宣告。
據上論斷，應依刑事訴訟法第299 條第1 項前段，毒品危害防制
條例第11條第2 項、第18條第1 項前段，刑法第11條前段、第47
條第1 項、第41條第1 項前段、第38條第1 項第2 款，中華民國
九十六年罪犯減刑條例第2 條第1 項第3 款、第7 條、第9 條，
判決如主文。
本案經檢察官鄧媛到庭執行職務。
中　　華　　民　　國　　96　　年　　8 　　月　　24　　日
                    刑事第十二庭    法  官  林漢強
上正本證明與原本無異。
如不服本判決，應於判決送達後10日內，向本院提出上訴狀。
                                    書記官  曾千庭
中　　華　　民　　國　　96　　年　　8 　　月　　24　　日
附錄本案論罪科刑所用法條全文
毒品危害防制條例第11條
持有第一級毒品者，處三年以下有期徒刑、拘役或新臺幣五萬元
以下罰金。
持有第二級毒品者，處二年以下有期徒刑、拘役或新臺幣三萬元
以下罰金。
持有專供製造或施用第一、二級毒品之器具者，處一年以下有期
徒刑、拘役或新臺幣一萬元以下罰金。
持有毒品達一定數量者，加重其刑至二分之一，其標準由行政院
定之。
